臺灣澎湖地方法院刑事判決
                                     110年度簡上字第12號
上  訴  人  林大民
即  被  告          

上列上訴人即被告因傷害案件，不服本院民國110年8月31日所為
110年度馬簡字第102號第一審簡易判決（聲請簡易判決處刑案號
：110年度偵字第497號），提起上訴，本院管轄之第二審合議庭
判決如下：
    主     文
原判決撤銷。
林大民犯傷害罪，累犯，處拘役伍日，如易科罰金，以新臺幣壹
仟元折算壹日。
    事實及理由
一、本案事實、證據及理由，除補充「上訴人即被告林大民於本
    院準備程序及審理時之自白」外，其餘均引用原審簡易判決
    書及檢察官聲請簡易判決處刑書（如附件）所載。
二、上訴人即被告林大民（下稱被告）之上訴意旨略以：原審判
    決後，被告已與告訴人達成和解，並依約捐款新臺幣（下同
    ）1,000元，告訴人亦出具刑事撤回告訴狀。原審量刑過重
    ，請求從輕量刑等語。
三、按告訴乃論之罪，告訴人於第一審辯論終結前，得撤回其告
    訴；又告訴經撤回者，法院應諭知不受理之判決，並得不經
    言詞辯論為之，刑事訴訟法第238條第1項、第303條第3款、
    第307條分別定有明文。查被告係於民國110年9月22日所遞
    之刑事聲明上訴狀中檢附和解書、告訴人出具之刑事撤回告
    訴狀，此有該書狀上之本院收狀戳附卷可參，是本院收受該
    刑事撤回告訴狀之日期，已在第一審辯論終結後，依前揭規
    定，不生撤回告訴之效力，僅可作為量刑之參考，合先說明
    。
四、原審予以論罪科刑，固非無見。惟查：按刑罰之量定，固屬
    法院自由裁量之職權行使，然刑事審判之量刑，在於實現刑
    罰權分配之正義，故法院對科刑判決之被告量刑，應符合罪
    刑相當原則，使罰當其罪，以契合人民之法律感情，此所以
    刑法第57條明定科刑時應審酌一切情狀，尤應注意該條所列
    各款情形，以為科刑輕重之標準。而「犯罪後之態度」，為
    刑法第57條第10款規定科刑時應審酌之情狀之一，法院量刑
    時，自應併加以審慎斟酌，以求量刑之妥適。被告於原審判
    決後已與告訴人達成和解，並依和解內容履行，此有和解書
    、本院公務電話紀錄可稽（本院卷第17頁、第41頁），是原
    審就此部分未及衡酌，即有未洽，自應由本院將原審判決撤
    銷改判。
五、核被告所為，係犯刑法第277條第1項傷害罪。被告前因誣告
    案件，經法院判處有期徒刑1年確定，於108年9月26日假釋
    出監，於同年11月28日保護管束期滿未經撤銷視為執行完畢
    ，此有臺灣高等法院被告前案紀錄表在卷可稽，其於前開有
    期徒刑執行完畢後，5年內故意再犯本件有期徒刑以上之罪
    ，為累犯。而本案並無應處最低法定刑，又無刑法第59條規
    定得減輕之情形，且適用累犯加重規定時，亦無超過其所應
    負擔罪責之情事，爰依刑法第47條第1項之規定加重其刑。
六、爰審酌被告素行、於本案不思理性解決紛爭，徒手拉扯告訴
    人之手腕，致告訴人受有左手擦挫傷之傷勢，自應予非難，
    並審酌被告犯後坦承犯行，已與告訴人達成和解，及考量被
    告之智識程度、家庭經濟生活等一切情狀，量處如主文所示
    之刑，並諭知如易科罰金之折算標準。
據上論斷，依刑事訴訟法第455條之1第1項、第3項、第364條、
第369條第1項前段、第373條、第299條第1項前段，判決如主文
。
本案經檢察官林季瑩聲請以簡易判決處刑，及於本審到庭執行職
務。
中    華    民    國   111    年     1   月    5      日
                       刑事庭審判長法  官  李宛玲
                                   法  官  陳順輝
                                   法  官  王政揚
以上正本證明與原本無異。
本判決不得上訴。　　　　　　　　　　　　　　　　　 
中　　華　　民　　國　　111 　年　　1 　　月　　5 　　日
                                   書記官  莊茹茵
附錄本案論罪科刑法條：
中華民國刑法第277條
傷害人之身體或健康者，處5年以下有期徒刑、拘役或50萬元以
下罰金。
犯前項之罪，因而致人於死者，處無期徒刑或7年以上有期徒刑
；致重傷者，處3年以上10年以下有期徒刑。